【裁判字號】    99,易,817
【裁判日期】    990911
【裁判案由】    毒品危害防制條例
【裁判全文】
臺灣桃園地方法院刑事判決               99年度易字第817號
公  訴  人  臺灣桃園地方法院檢察署檢察官
被      告  甲○○
上列被告因違反毒品危害防制條例案件，經檢察官聲請簡易判決
處刑（98年度偵字第24915 號），本院認不宜以簡易判決處刑（
98年度壢簡字第3313號），改依通常程序審理，判決如下︰
    主  文
本件公訴不受理。
    理  由
一、公訴意旨略以：被告甲○○知悉毒品大麻係屬毒品危害防制
    條例第2 條第2 項第2 款所規定之第二級毒品，禁止非法持
    有，詎其仍於民國97年7 月6 日，在桃園縣中壢市○○路18
    6 號6 樓住處內，非法持有第二級毒品大麻，嗣於上開時、
    地為警當場查獲，並扣得第二級毒品大麻煙4 支。因認被告
    甲○○涉犯毒品危害防制條例第11條第2 項之持有第二級毒
    品罪嫌等語。
二、按起訴之程序違背規定者，應諭知不受理之判決，刑事訴訟
    法第303 條第4 款定有明文。再按「持有該毒品係為供自己
    吸用，即其持有毒品之行為應為施用毒品行為所吸收，而其
    施用毒品之同一行為，業經檢察官聲請第一審法院裁定觀察
    勒戒，經觀察勒戒後認無繼續施用毒品之傾向，而由台灣台
    北地方法院檢察署檢察官於89年1 月14日以89年度毒偵字第
    51 號 不起訴處分書為不起訴處分確定在案，有該不起訴處
    分書在卷可憑，則不能再就該不起訴處分效力所及之上開被
    告持有毒品之行為重行起訴，檢察官再為本件起訴，其起訴
    程序違背規定等情，因而撤銷第一審關於被告部分之判決，
    改依刑事訴訟法第303 條第1 款規定諭知被告被訴部分公訴
    不受理之判決，經核並無不合」，最高法院90年度台上字第
    6568號判決要旨可資參照。
三、檢察官認為被告甲○○涉犯毒品危害防制條例第11條第2 項
    之持有第二級毒品罪嫌，無非以被告於偵查中關於扣案大麻
    煙為其所有之自白、搜索扣押筆錄、扣押物品目錄表、扣押
    物品清單、法務部調查局97年8 月4 日調科壹字第09723032
    000 號濫用藥物實驗室鑑定書各1 份及照片1 幀為其主要論
    據。
四、經查，被告甲○○本有6 支大麻煙，嗣吸食其中2 支，其餘
    4 支於97年7 月6 日22時許在其住處為警查獲並扣案之事實
    ，為被告於審理中供陳在卷。而被告前因施用第二級毒品甲
    基安非他命及大麻（即本件扣案之同一批大麻煙），經臺灣
    桃園地方法院檢察署檢察官於97年8 月27日以97年度毒偵字
    第3832號聲請書，聲請本院就被告施用第二級毒品甲基安非
    他命及大麻的部份，裁定將被告送觀察、勒戒，而該聲請書
    所引用之證據大麻煙4 支與本件公訴意旨所稱被告持有之大
    麻煙4 支係屬同一批大麻煙，有搜索扣押筆錄、扣押物品目
    錄表、扣押物品清單可憑，且該聲請書理由亦認為被告於為
    警查獲之前有施用該批大麻煙，此有檢察官聲請書1 份附卷
    可稽。而本院就前揭檢察官之聲請，亦於97年9 月12日作成
    97年度毒聲字第1099號裁定，裁定被告因施用二級毒品，應
    送勒戒處所觀察、勒戒，而該裁定理由中亦認定被告於為警
    查獲之前晚（即97年7 月5 日晚間10時許）有施用本件扣案
    之同一批大麻煙，茲對照該裁定主文及理由即可確認該次裁
    定係針對被告施用本件扣案之同一批大麻煙所作，有裁定書
    在卷足憑，嗣被告觀察勒戒後，檢察官認被告有繼續施用傾
    向，復向本院聲請送強制戒治，本院裁定被告應送強制戒治
    確定後，被告因強制戒治期滿，經檢察官以98年度戒毒偵字
    第231 號為不起訴處分確定，有本院97年度毒聲字第1485號
    裁定書、不起訴處分書、臺灣高等法院被告前案紀錄表附卷
    可證，茲可認定本件被告持有大麻煙4 支之低度行為，已於
    前案為其施用同批大麻煙之高度行為所吸收，並經觀察、勒
    戒、強制戒治後，經檢察官為不起訴處分確定。本件公訴意
    旨認為被告僅持有前揭大麻煙4 支而未曾施用同批大麻煙，
    顯與前案即臺灣桃園地方法院檢察署檢察官97年度毒偵字第
    3832號聲請書認定被告有施用該批大麻煙之理由相矛盾，且
    被告於本院審理中自承：伊有施用該批大麻煙，但因為覺得
    大麻煙味道不好，抽不習慣，只施用一點點就將大麻煙熄滅
    等語，雖被告於前案驗尿檢驗未檢出大麻類反應，有台灣檢
    驗科技股份公司97年7 月22日檢驗報告書在卷，但被告於偵
    查中供稱其最後一次施用大麻煙係在97年7 月5 日晚間10時
    許，而員警替被告採尿送驗的時間則是在同年7 月7 日，有
    尿液暨毒品檢體真實姓名與編號對照表在卷可佐，則被告施
    用大麻與採尿送驗的時間相隔已經超過24小時，又卷附之台
    灣檢驗科技股份公司99年5 月20日含表示：如果偶然施用大
    麻4 小時後，吸食大麻類藥物尿中主要代謝物甲酸四氫大麻
    酚會消失等語，對照被告前揭供詞，被告確有可能因為偶一
    施用少量大麻且施用時間距採尿送驗時間超過24小時而檢驗
    不出尿中含大麻類反應。
五、綜上所述，被告前因施用本件公訴意指所認被告持有之同一
    批大麻煙，而經觀察、勒戒、強制戒治後，經檢察官依毒品
    危害防制條例第23條第1 項為不起訴處分確定，而檢察官復
    就被告持有該批大麻煙之行為提起公訴，揆諸前揭法條及最
    高法院判決意旨，其起訴程序違背規定，應依刑事訴訟法第
    303 條1 項諭知不受理之判決。
據上論斷，應依刑事訴訟法第452 條、303 條第1 款、第307 條
，判決如主文。
中    華    民    國    99    年    9     月    11    日
                  刑事第二庭審判長法  官  徐培元
                                  法  官  李麗珍
                                  法  官  王鐵雄
以上正本證明與原本無異。
如不服本判決應於收受判決後10日內向本院提出上訴書狀，並應
敘述具體理由。其未敘述上訴理由者，應於上訴期間屆滿後20日
內向本院補提理由書( 均須按他造當事人之人數附繕本) 「切勿
逕送上級法院」。
                                  書記官  謝雅茹
中    華    民    國    99    年    9     月    13    日

司法院資訊處製作；財團法人民間司法改革基金會備份。
